臺灣新竹地方法院刑事判決　　　　　　　　　　　　　九十二年度訴字第六一號
　　公　訴　人　臺灣新竹地方法院檢察署檢察官
　　被　　　告　丙○○
　　指定辯護人　本院公設辯護人甲○○
右列被告因違反槍砲彈藥刀械管制條例案件，經檢察官提起公訴（九十二年度偵字第
四九八五號），本院判決如左：
    主  文
丙○○未經許可，製造可發射子彈具有殺傷力之改造槍枝，處有期徒刑伍年貳月，併
科罰金新臺幣壹拾萬元，罰金如易服勞役，以新臺幣玖佰元即銀元參佰元折算壹日，
扣案具殺傷力之仿ＢＥＲＥＴＴＡ廠半自動手槍製造之玩具改造手槍壹支（槍枝管制
編號：0000000000）、如附表編號二、五、七、十、十六、十八、十九所
示之物，均沒收；又未經許可，製造土造子彈，處有期徒刑壹年貳月，併科罰金新臺
幣伍萬元，罰金如易服勞役，以新臺幣玖佰元即銀元參佰元折算壹日，扣案之有殺傷
力土造子彈拾參顆、如附表編號三、九、十七、二十所示之物，均沒收。應執行有期
徒刑陸年貳月，併科罰金新臺幣壹拾伍萬元，罰金如易服勞役，以新臺幣玖佰元即銀
元參佰元折算壹日，扣案具殺傷力之仿ＢＥＲＥＴＴＡ廠半自動手槍製造之玩具改造
手槍壹支（槍枝管制編號：0000000000）、有殺傷力土造子彈拾參顆、如
附表編號二、三、五、七、九、十、十六、十七、十八、十九、二十所示之物，均沒
收。
    事  實
一、丙○○明知非經主管機關或中央主管機關內政部許可，不得製造可發射金屬或子
    彈具有殺傷力之改造槍枝及子彈，竟未經許可，於民國九十二年八月初某日，在
    新竹市○○路某五金行購買製造子彈原料銅條（數量不詳），另於同年月月底某
    日，在新竹市○○路○段東大陸橋下之幻象玩具槍店，以新臺幣（下同）六千五
    百元之代價，購入仿ＢＥＲＥＴＴＡ廠半自動手槍製造之玩具手槍一支，旋將前
    開銅條、玩具手槍攜至其任職之位在新竹市○○街五十巷一○一之十七號之仲永
    機械股份有限公司（下稱仲永公司）內，利用晚上下班時間，以自己或不知情之
    仲永公司負責人陳永耀所有如附表所示之工具，將前開玩具手槍換裝上其前於不
    詳時間在新竹市喀雅山區所拾獲、與前開玩具手槍同一型式槍枝所有之土造金屬
    槍管，並換裝撞針，製造成可發射子彈具有殺傷力之仿ＢＥＲＥＴＴＡ廠半自動
    手槍製造之玩具改造手槍（槍枝管制編號：0000000000）一支，另利
    用附表所示之車床等工具，將銅條車出彈頭及彈殼、再裝入底火之方式，製造具
    有殺傷力之土造子彈。嗣於九十二年十月一日十九時許，經警持搜索票在仲永公
    司及該公司之工寮內查獲上情，並當場扣得前開改造手槍一支、土造子彈十九顆
    （起訴書誤載為十八顆，經鑑定採樣試射六顆，剩餘十三顆）及如附表所示分供
    製造前開槍枝及子彈之物。
二、案經新竹市警察局移送臺灣新竹地方法院檢察署檢察官偵查起訴。
    理  由
一、訊據被告丙○○固坦承有將前開玩具手槍換裝土造金屬槍管以及用前述方式製造
    土造子彈等情不諱，惟就槍枝部分矢口否認有何違反槍砲彈藥刀械管制條例犯行
    ，辯稱：伊僅將前開玩具手槍換裝土造金屬槍管及撞針，完全未使用到工具，並
    沒有製造云云。經查，扣案之經被告換裝土造金屬槍管及撞針之仿ＢＥＲＥＴＴ
    Ａ廠半自動手槍製造之玩具改造手槍一支、土造子彈十九顆，經新竹市警察局送
    請內政部警政署刑事警察局鑑定結果，認送鑑改造手槍一支（槍枝管制編號：0
    000000000），係以仿ＢＥＲＥＴＴＡ廠半自動手槍製造之玩具手槍，
    換裝土造金屬槍管改造而成之改造手槍，經檢視其欠缺抓子鉤，惟仍可擊發子彈
    使用，認具殺傷力；送鑑改造子彈十九顆，認均係土造子彈（具直徑約九‧○mm
    之土造金屬彈頭）經取樣六顆試射，其中五顆，均可擊發，認具殺傷力，餘一顆
    ，無法擊發，認不具殺傷力，有該局九十二年十一月十二日刑鑑字第○九二○一
    八九八六六號槍彈鑑定書一份附卷可稽，顯見前開經被告換裝金屬槍管、撞針之
    槍枝係可供擊發子彈使用具有殺傷力，而被告此將原係玩具手槍之槍枝換裝槍管
    、撞針變成具有殺傷力之槍枝之行為，即已符合法律上製造之要件，蓋所謂「製
    造」並非指將槍枝從無到有製成或必須利用相關機械、工具始為製造，一般而言
    ，將玩具槍枝之主要組成零件如槍管、彈匣、滑套、撞針等換裝後致該槍枝因此
    具有殺傷力，即可認定係槍砲彈藥刀械管制條例第十一條第一項之製造行為。此
    外，復有如附表所示之物扣案足資佐證，故被告上開辯解，顯不足採信。本件事
    證明確，被告之犯行堪以認定，應依法論科。
二、按槍砲彈藥刀械管制條例第四條所稱之其他可發射金屬或子彈具有殺傷力之各式
    槍砲及彈藥者，依同條例第五條之規定，非經中央主管機關許可，不得製造、販
    賣、運輸、出租、出借、持有、寄藏或陳列。是被告丙○○改造前開玩具手槍及
    製造土造子彈之犯行，係犯同條例第十一條第一項之未經許可，製造可發射子彈
    具有殺傷力之槍枝罪暨同條例第十二條第一項未經許可，製造子彈罪。被告製造
    槍枝、子彈後持有之低度行為，為製造之高度行為所吸收，不另論罪。又被告所
    犯上開二罪間，犯意各別，行為互殊，應分論併罰。爰審酌被告並無前科，有台
    灣高等法院被告全國前案紀錄表一份在卷足憑，兼衡其智識程度、生活狀況，被
    告無視法令禁制，未經許可，改造玩具手槍及製造子彈，擁槍彈自重，雖事實上
    被告並未持以犯案，但仍對於社會治安藏有潛在危害及犯後態度良好等一切情狀
    ，分別量處如主文所示之刑及均併科罰金，並均就罰金部分諭知如易服勞役之折
    算標準，另依法定其應執行之刑及罰金，以及罰金如易服勞易之折算標準。
三、扣案具殺傷力之仿ＢＥＲＥＢＢＴ廠半自動手槍製造之玩具改造手槍一支（槍枝
    管制編號：0000000000）、具殺傷力之土造子彈十三顆（經試射六顆
    ）屬違禁物，不問屬於犯人與否，依刑法第三十八條第一項第一款之規定宣告沒
    收；如附表編號二、三、五、七、九、十、十六、十七、十八、十九、二十所示
    之物，係被告所有供犯製造改造槍枝罪、製造土造子彈罪所用或預備之物，均應
    依刑法第三十八條第一項第二款之規定宣告沒收；至扣案如附表編號一、四、六
    、八、十一、十二、十三、十四、十五所示之物雖係供被告犯罪所用之物，但非
    屬被告所有，業據被告供述及仲永公司負責人陳永耀於警訊時陳述在卷，另附表
    編號二十一之制式子彈二顆因不具殺傷力，非屬違禁物，故均不予宣告沒收。
據上論斷，應依刑事訴訟法第二百九十九條第一項前段，槍砲彈藥刀械管制條例第十
一條第一項、第十二條第一項，刑法第十一條前段、第五十一條第五款、第七款、第
四十二條第二項、第三十八條第一項第一款、第二款，罰金罰鍰提高標準條例第二條
，現行法規所定貨幣單位折算新臺幣條例第二條，判決如主文。
本案經檢察官乙○○到庭執行職務。
中      華      民      國    九十三    年      二      月      六      日
                              臺灣新竹地方法院刑事第二庭
                審判長法  官  王銘勇
                                        法  官  楊數盈
                                        法  官  魏瑞紅
右正本證明與原本無異。
如不服本判決，應於判決送達後十日內向本院提出上訴狀( 應附繕本 )，上訴於
臺灣高等法院。
                                        書記官  陳凰榆
中      華      民      國    九十三    年      二      月      六      日
附表
編號    品          名          數  量           所有人
一      挫刀                      一支           陳永耀
二      鐵鎚                      一支           丙○○
三      銅製彈頭                  二十一顆       丙○○
四      尖嘴鉗                    三支           陳永耀
五      起子                      四枝           丙○○
六      游標尺                    一枝           陳永耀
七      彈簧                      七個           丙○○
八      老虎鉗                    一枝           陳永耀
九      銅條                      三支           丙○○
十      滑套                      三個           丙○○
十一    鑽頭                      五支           陳永耀
十二    扳手                      四支           陳永耀
十三    功牙把手                  一支           陳永耀
十四    車床                      一台           陳永耀
十五    鑽床機                    一台           陳永耀
十六    改造手槍半成品            三支           丙○○
十七    工業用底火                二百八十三顆   丙○○
十八    槍管                      五支           丙○○
十九    彈匣                      一個           丙○○
二十    彈殼                      三十四個       丙○○
二十一  制式子彈（不具殺傷力）    二顆           丙○○
附錄本案論罪科刑法條全文
槍砲彈藥刀械管制條例第十一條
未經許可，製造、販賣或運輸第四條第一項第一款所稱其他可發射金屬或
子彈具有殺傷力之各式槍砲者，處五年以上有期徒刑，併科新臺幣一千萬
元以下罰金。
槍砲彈藥刀械管制條例第十二條
未經許可，製造、販賣或運輸子彈者，處一年以上七年以下有期徒刑，併
科新台幣五百萬元以下罰金。
